臺灣臺南地方法院刑事判決
111年度交易字第415號
公  訴  人  臺灣臺南地方檢察署檢察官
被      告  陳建銘



上列被告因公共危險案件，經檢察官提起公訴（111年度偵字第6
937號），被告於準備程序中就被訴事實為有罪之陳述，經本院
裁定進行簡式審判程序後，本院判決如下：
    主  文
陳建銘駕駛動力交通工具而有吐氣所含酒精濃度達每公升零點二
五毫克以上，累犯，處有期徒刑柒月。
    犯罪事實及理由
一、犯罪事實：陳建銘自民國111年3月9日晚間9時許起，在臺南
    市麻豆區寮子廍某處之友人家中飲用啤酒、伏特加酒後，竟
    未待體內酒精成分完全退卻，猶騎乘車號000-0000號機車於
    道路之上。嗣於同日晚間10時50分許，陳建銘於行車途中，
    因闖越紅燈遭警取締攔查時，為警聞得渠身上帶有酒氣，乃
    對之以酒精測試器測試，結果測得渠吐氣所含酒精濃度為每
    公升0.55毫克，始悉上情。案經臺南市政府警察局麻豆分局
    報告臺灣臺南地方檢察署檢察官偵查起訴。
二、本件被告陳建銘所犯係死刑、無期徒刑、最輕本刑為3年以
    上有期徒刑以外之罪，其於準備程序中就被訴事實為有罪之
    陳述，經法官告知簡式審判程序之旨，並聽取公訴人及被告
    之意見後，認宜為簡式審判程序，依刑事訴訟法第273條之1
    第1項規定，裁定進行簡式審判程序加以審理，則依據刑事
    訴訟法第273條之2、同法第159條第2項之規定，不適用傳聞
    法則有關限制證據能力之相關規定；並得依同法第310條之2
    之準用同法第454條之規定製作略式判決書（僅記載「證據
    名稱」），合先敘明。
三、上揭犯罪事實，有下列證據可資佐證：
  ㈠被告於警詢、偵訊及本院準備程序中之自白。
  ㈡卷附酒精濃度呼氣測試結果列印紙、呼氣酒精測試器檢定合
    格證書、臺灣臺南地方法院106年度交簡字第5104號刑事簡
    易判決書、臺灣桃園地方法院102年度壢交簡字第56號、101
     年度壢交簡字第86號、100年度壢交簡字第2906號刑事簡易
    判決書。
四、核被告所為，係犯刑法第185條之3第1項第1款駕駛動力交通
    工具而有吐氣所含酒精濃度達每公升0.25毫克以上罪。被告
    有如犯罪事實欄所載科刑及執行完畢之前科紀錄，此有上揭
    刑事簡易判決書以及卷附臺灣高等法院被告前案紀錄表可稽
    ，被告亦不爭執上開證據資料之證據能力，並坦承因酒後駕
    車之公共危險案件經本院106年度交簡字第5104號刑事簡易
    判決判處有期徒刑5月，於107年3月20日易科罰金執行完畢
    ，足認被告確實有在前案有期徒刑執行完後，於5年以內再
    故意犯本件有期徒刑以上之罪，為累犯。又司法院大法官會
    議釋字第775號解釋，認關於刑法第47條之累犯應一律加重
    其刑之規定應於2年內修正，於修正前，宜由法院依上開解
    釋意旨，於個案中分情節，基於累犯者有其特別惡性及對刑
    罰反應力薄弱等立法理由，裁量是否加重最低本刑。而被告
    本次所犯之罪與前案為相同之罪，被告未因前開犯罪科刑執
    行完畢而受有警惕，復又於5年內再犯本件之罪，足認其對
    於法敵對意識並未因前開科刑執行完畢而減弱，且刑罰之反
    應力薄弱，故仍認本案有依刑法第47條第1項規定加重其最
    低本刑之必要，而依法予以加重其刑。爰審酌被告自100年
    起迄今共有4次因酒後駕車之公共危險案件，經法院判刑及
    執行之紀錄（本院106年度交簡字第5104號刑事簡易判決所
    示之犯行，因構成累犯事實，不在審酌之列），有臺灣高等
    法院被告前案紀錄表在卷可稽，當知不得於飲酒後開車，竟
    再次於飲用酒類後，呼氣所含酒精濃度高達每公升0.55毫克
    ，實際已無法安全駕駛之情形下，冒然駕駛機車上路，顯然
    無視於自己及其他參與道路交通之不特定人生命、財產之安
    全，且被告本次再度於飲酒後駕車，已是第5次酒後駕車之
    公共危險犯行遭查獲，顯見被告並無法從中記取教訓，自應
    嚴懲，兼考量其犯後坦承犯行，態度尚佳，暨其犯罪動機、
    目的、手段，及自稱國小畢業之教育程度，目前離婚，沒有
    工作，現在一個人獨居等一切情狀，量處如主文所示之刑。
五、依刑事訴訟法第299條第1項、第273條之1第1項、第310條之
    2，刑法第185條之3第1項第1款、第47條第1項，判決如主文
    。　　
本案經檢察官胡晟榮提起公訴，檢察官李佳潔到庭執行職務。
中　　華　　民　　國　　111 　年　　 5　　月　　19　　日
　　　　　　　　　刑事第六庭    法　官　鄭銘仁
以上正本證明與原本無異。
如不服本判決應於收受本判後20日內向本院提出上訴書狀，並應
敘述具體理由。其未敘述上訴理由者，應於上訴期間屆滿後20日
內向本院補提理由書狀（均須按他造當事人之人數附繕本）「切
勿逕送上級法院」。
  　　　　　　　　　　　　　　　書記官　陳姝妤
中　　華　　民　　國　　111 　年　　5 　　月　　20　　日
附錄本判決論罪之法條：
中華民國刑法第185條之3
駕駛動力交通工具而有下列情形之一者，處3年以下有期徒刑，
得併科30萬元以下罰金：
一、吐氣所含酒精濃度達每公升零點二五毫克或血液中酒精濃度
    達百分之零點零五以上。
二、有前款以外之其他情事足認服用酒類或其他相類之物，致不
    能安全駕駛。
三、服用毒品、麻醉藥品或其他相類之物，致不能安全駕駛。
因而致人於死者，處3年以上10年以下有期徒刑，得併科2百萬元
以下罰金；致重傷者，處1年以上7年以下有期徒刑，得併科1百
萬元以下罰金。
曾犯本條或陸海空軍刑法第54條之罪，經有罪判決確定或經緩起
訴處分確定，於十年內再犯第1項之罪因而致人於死者，處無期
徒刑或5年以上有期徒刑，得併科3百萬元以下罰金；致重傷者，
處3年以上10年以下有期徒刑，得併科2百萬元以下罰金。